【裁判字號】    90,交聲,409
【裁判日期】    901112
【裁判案由】    聲明異議
【裁判全文】
臺灣臺中地方法院交通事件事裁定                    九十年度交聲字第四九號
    原處分機關  交通部公路局豐原監理站
    異 議人 即
    受 處分 人  甲  ○
右列受處分人因違反道路交通管理處罰條例案件，對於交通部公路局豐原監理站中華
民國九十年十月二十三日所為之處分（豐監稽違六三字第Ｚ00000000號裁決
書），聲明異議，本院裁定如左：
    主  文
異議駁回。
    理  由
一、按汽車裝載裝載貨物超過核定之總重量而可歸責於汽車駕駛人時，除處汽車駕駛
    人新台幣 (下同)一萬元之罰鍰外，且超載十公噸以下者，以總超載部分，每一
    公噸加罰一千元，未滿一公噸以一公噸計算；又汽車駕駛人，違反上開規定時，
    除依原條款處罰鍰外，並予記違規點數二點，道路交通管理處罰條例第二十九條
    之二第一項、第三項、第六十三條第一項第二款分別定有明文。
二、本件異議人即受處分人甲○聲明異議意旨略以：經受處分人私下查證，舉發機關
    所使用地磅在經濟部檢驗局登記檢驗有效期限為民國九十年五月二十九日至同年
    八月二十九日，而受處分人遭舉發之九十年九月五日並未有新檢驗登記合格，影
    響舉發之公正與準確性，為此聲明異議，請求撤銷原處分云云。
三、本院查：本件受處分人駕駛之車牌號碼ＴＨ──四四六號營業用半聯結車，確曾
    於九十年九月五日上午八時三十分許，行經國道一號南下二百八十公里新營收費
    站處過磅時，量得總重為三十九點一八公噸，已超過該車裝載貨物核定之總重量
    三十五公噸，超載四點一八公噸等事實，為受處分人所不爭執，且有內政部警政
    署國道公路警察局九十年九月五日公警局交字第Ｚ00000000號舉發違反
    道路交通管理事件通知單影本一紙在卷可參；又，新營收費站南北向地磅，每一
    個月均固定由廠商定期保養一次，每三個月由經濟部標準檢驗局檢驗一次，亦有
    內政部警政署國道公路警察局第四警察隊九十年九月二十八日九十公警國四刑字
    第一一八四七號函可查，是該地磅之準確性毋庸置疑，受處分人所駕駛之上揭車
    輛裝載貨物超過核定總重量之事實已明，受處分人空言否認上情，要無足採。從
    而，原處分機關本諸權責，裁處罰鍰一萬五千元並記違規點數二點，核無不當。
 本件聲明異議為無理由，應予駁回。
四、據上論斷，應依道路交通管理處罰條例第八十七條第二項，道路交通案件處理辦
    法第十九條，裁定如主文。
中      華      民      國      九十      年      十一    月    十二    日
                                      臺灣臺中地方法院交通法庭
                                          法  官  劉長宜
右正本證明與原本無異。
如不服本裁定，應於送達後五日內，向本院提出抗告狀。
                                          書記官
中      華      民      國      九十      年      十一    月    十五    日


司法院資訊處製作；財團法人民間司法改革基金會備份。
